【裁判字號】    99,易,3368
【裁判日期】    991229
【裁判案由】    竊盜等
【裁判全文】
臺灣板橋地方法院刑事判決              99年度易字第3368號
公  訴  人  臺灣板橋地方法院檢察署檢察官
被      告  鍾文欽
上列被告因竊盜等案件，經檢察官提起公訴（99年度偵字第1670
7 號、第23137 號、第24920 號），本院以裁定進行簡式審判程
序，判決如下：
    主  文
鍾文欽竊盜，計拾貳罪，均累犯，各處有期徒刑參月，如易科罰
金，均以新臺幣壹仟元折算壹日。又意圖為自己不法之所有，以
不正方法由自動付款設備取得他人之物，計貳罪，均累犯，各處
拘役肆拾日，如易科罰金，均以新臺幣壹仟元折算壹日。應執行
有期徒刑壹年陸月，拘役陸拾日，如易科罰金，均以新臺幣壹仟
元折算壹日。
    事  實
一、鍾文欽前因違反毒品危害防制條例案件，先後經本院以96年
    度簡字第7112號、97年度簡字第1604號分別判處有期徒刑2
    月、有期徒刑4 月，如易科罰金，均以新臺幣1,000 元折算
    1 日確定，而於民國97年5 月21日易科罰金執行完畢。詎鍾
    文欽仍不知警惕，而有下列之行為：
  (一)鍾文欽意圖為自己不法之所有，先後於如附表一所示之各次
    行為時間、地點，以如附表所示之方式，竊取如附表一所示
    各被害人之財物得手。
  (二)鍾文欽於竊得如附表一編號7 所示之張鈺琪中國信託商業銀
    行提款卡1 張後，即意圖為自己不法之所有，於如附表二編
    號1 所示之行為時間、地點，以如附表二編號1 所示之方式
    操作自動提款機，而盜領如附表二編號1 所示之款項得手。
    又鍾文欽於竊得如附表一編號8 所示之楊宜臻國泰世華商業
    銀行提款卡1 張後，另意圖為自己不法之所有，於如附表二
    編號2 所示之行為時間、地點，以如附表二編號2 所示之方
    式操作自動提款機，盜領如附表二編號2 所示之款項得手。
    嗣因如附表一所示之各被害人發覺財物遭竊及款項遭盜領後
    ，報警處理，經警調取各該失竊地點、自動提款機前之監視
    器錄影畫面清查、比對後，鎖定鍾文欽涉有重嫌，而於99年
    6 月7 日凌晨0 時50分許，在臺北縣五股鄉（現已改制為新
    北市五股區；以下均沿用改制前之地名）外寮路水碓觀景公
    園登山步道口入口前，查獲鍾文欽所駕駛之車牌號碼2560-U
    T 號自用小客車，並於該自用小客車內起獲王承顥、葉如燕
    、黃雅嵐、張于君、錢庭歡、黃陵、黃鈞凱、廖若萱等人
    遭竊之部分財物，而循線偵得全盤上情。
二、案經臺北縣政府警察局蘆洲分局、臺北縣政府警察局板橋分
    局報請臺灣板橋地方法院檢察署檢察官偵查起訴。
    理  由
一、上揭事實，業據被告鍾文欽迭於偵查中及本院審理時均坦白
    承認，核與被害人王承顥之母呂淳琳、被害人葉如燕、黃雅
    嵐、張于君、錢庭歡、林彤恩、張鈺琪、楊宜臻、林怡渼、
    黃陵、黃凱鈞、廖若萱等人於警詢中所指訴之情節相符，
    並有被害人王承顥之母呂淳琳、被害人葉如燕、黃雅嵐、張
    于君、錢庭歡、黃陵、黃凱鈞、廖若萱等人所出具之贓物
    認領保管單各1 紙、監視器錄影畫面翻拍照片數幀等在卷可
    稽，足認被告上開自白，核與事實相符；本件事證明確，被
    告犯行堪以認定。
二、核被告如事實欄第1 項(一)所載之行為，均係犯刑法第320 條
    第1 項之竊盜罪；被告如事實欄第1 項(二)所載之行為，均係
    犯刑法第339 條之2 第1 項之以不正方法由自動付款設備取
    得他人財物罪。被告如附表二編號1 所示之以不正方法由自
    動付款設備取得他人財物犯行，係基於單一之犯意，於時間
    、空間緊密相接之環境下所為之接續數行為，為接續犯，僅
    論以一以不正方法由自動付款設備取得他人財物罪。被告上
    開12次竊盜、2 次以不正方法由自動付款設備取得他人財物
    等犯行，犯意各別，行為互異，應予分論併罰。又被告有如
    事實欄第1 項所載之犯罪科刑及執行紀錄，有臺灣高等法院
    被告前案紀錄表在卷可參，其於受有期徒刑之執行完畢後，
    5 年內故意再犯本件有期徒刑以上之罪，為累犯，應依刑法
    第47條第1 項規定加重其刑。爰審酌被告之犯罪動機、目的
    、手段、所獲利益、其行為對於各被害人所造成之損害，及
    被告犯後坦承犯行，態度尚稱良好等一切情狀，就其各次犯
    行分別量處如主文所示之刑，並均諭知易科罰金之折算標準
    ，另定其應執行之刑及諭知易科罰金之折算標準。末查，公
    訴意旨雖以被告有多次竊盜、盜領財物等行為，嚴重危害社
    會治安，而聲請本院依刑法第90條第1 項規定諭知被告於刑
    之執行前令入勞動場所強制工作等情；惟查，被告本件固有
    數次之竊盜、盜領財物犯行，然尚無證據足認被告係因有犯
    罪之習慣，或因遊蕩、懶散成習而為者，自無從逕認被告有
    何宣告強制工作之法定事由，本院爰不另對被告為強制工作
    之宣告，亦併予敘明。
據上論斷，應依刑事訴訟法第284 條之1 、第273 條之1 第1 項
、第299 條第1 項前段，刑法第320 條第1 項、第339 條之2 第
1 項、第47條第1 項、第41條第1 項前段、第8 項、第51條第5
款、第6 款，刑法施行法第1 條之1 第1 項、第2 項，判決如主
文。
本案經檢察官洪松標到庭執行職務
中    華    民    國    99    年     12   月    29    日
                  刑事第十庭  法  官  劉景宜
上列正本證明與原本無異。
如不服本判決，應於判決送達後10日內敘明上訴理由，向本院提
出上訴狀 (應附繕本) ，上訴於臺灣高等法院。其未敘述上訴理
由者，應於上訴期間屆滿後20日內向本院補提理由書「切勿逕送
上級法院」。
                              書記官  謝秀青
中    華    民    國    99    年    12    月    31    日
附表一
┌─┬────┬────┬───┬────────┐
│編│行為時間│行為地點│被害人│行為方式及竊得之│
│號│（民國）│        │      │財物            │
│  │        │        │      │（金額為新臺幣）│
├─┼────┼────┼───┼────────┤
│ 1│98年8 月│臺北縣五│王承顥│徒手扳開機車坐墊│
│  │30日某時│股鄉外寮│      │，竊取王承顥所有│
│  │        │路水碓公│      │、放置於機車坐墊│
│  │        │園登山口│      │下置物箱內之皮包│
│  │        │前      │      │1 只（內有身分證│
│  │        │        │      │、健保卡、機車駕│
│  │        │        │      │照、行照、悠遊卡│
│  │        │        │      │各1 張、手機1 具│
│  │        │        │      │、側背包、小皮夾│
│  │        │        │      │各1 只、眼鏡、眼│
│  │        │        │      │鏡盒各1 個、現金│
│  │        │        │      │1,000 元等物）。│
├─┼────┼────┼───┼────────┤
│2 │98年10月│臺北縣板│葉如燕│徒手扳開機車坐墊│
│  │13日晚間│橋市南雅│      │，竊取葉如燕所有│
│  │11時50分│西路1 段│      │、放置於機車坐墊│
│  │許      │186 號前│      │下置物箱內之皮包│
│  │        │        │      │1 只（內有身分證│
│  │        │        │      │、健保卡、機車駕│
│  │        │        │      │照、行照各1 張、│
│  │        │        │      │提款卡2 張、現金│
│  │        │        │      │6,000 元等物）。│
├─┼────┼────┼───┼────────┤
│3 │98年10月│臺北縣中│黃雅嵐│徒手竊取黃雅嵐所│
│  │17日晚間│和市永和│      │有、放置於機車踏│
│  │8 時許  │路188 號│      │墊上之皮包1 只（│
│  │        │中原抽水│      │內有身分證、健保│
│  │        │站旁    │      │卡、機車駕照、行│
│  │        │        │      │照、學生證各1 張│
│  │        │        │      │、數位相機1 臺、│
│  │        │        │      │手機2 具、提款卡│
│  │        │        │      │2 張、現金2,000 │
│  │        │        │      │元【起訴書誤載為│
│  │        │        │      │15,000元】等物）│
│  │        │        │      │。              │
├─┼────┼────┼───┼────────┤
│4 │98年10月│臺北縣板│張于君│徒手扳開機車坐墊│
│  │中旬某日│橋市南雅│      │，竊取張于君所有│
│  │時      │夜市    │      │、放置於機車坐墊│
│  │        │        │      │下置物箱內之皮包│
│  │        │        │      │1 只（內有身分證│
│  │        │        │      │1 張、健保卡3 張│
│  │        │        │      │、手機充電器1 個│
│  │        │        │      │等物）。        │
├─┼────┼────┼───┼────────┤
│5 │98年12月│臺北縣五│錢庭歡│徒手扳開機車坐墊│
│  │中旬某日│股鄉外寮│      │，竊取錢庭歡所有│
│  │時      │路水碓公│      │、放置於機車坐墊│
│  │        │園登山口│      │下置物箱內（起訴│
│  │        │前      │      │書誤載為機車踏墊│
│  │        │        │      │上）之皮夾1 只（│
│  │        │        │      │內有身分證、健保│
│  │        │        │      │卡、機車駕照各1 │
│  │        │        │      │張、現金1,000 元│
│  │        │        │      │等物）。        │
├─┼────┼────┼───┼────────┤
│6 │99年2 月│臺北縣板│林彤恩│徒手扳開機車坐墊│
│  │10日晚間│橋市南雅│（起訴│，竊取林彤恩所有│
│  │10時58分│東路29巷│書誤載│、放置於機車坐墊│
│  │許      │2 弄7 號│為林丹│下置物箱內之皮包│
│  │        │前      │恩）  │1 只（內有身分證│
│  │        │        │      │、健保卡、駕照各│
│  │        │        │      │1 張、提款卡2 張│
│  │        │        │      │、手機1 具、現金│
│  │        │        │      │1,500 元等物）。│
├─┼────┼────┼───┼────────┤
│7 │99年5 月│臺北縣五│張鈺琪│徒手扳開機車坐墊│
│  │5 日凌晨│股鄉外寮│      │，竊取張鈺琪所有│
│  │1 時許  │路水碓公│      │、放置於機車坐墊│
│  │        │園登山口│      │下置物箱內之皮包│
│  │        │前      │      │1 只（內有健保卡│
│  │        │        │      │1 張、中國信託商│
│  │        │        │      │業銀行提款卡1 張│
│  │        │        │      │、手機1 具、現金│
│  │        │        │      │200 元等物）。  │
├─┼────┼────┼───┼────────┤
│8 │99年5 月│臺北縣板│楊宜臻│徒手扳開機車坐墊│
│  │5 日晚間│橋市南雅│      │，竊取楊宜臻所有│
│  │10時25分│西路1 段│      │、放置於機車坐墊│
│  │至40分間│92巷7 號│      │下置物箱內之皮包│
│  │某時    │前      │      │1 只（內有身分證│
│  │        │        │      │、健保卡各1 張、│
│  │        │        │      │國泰世華商業銀行│
│  │        │        │      │、郵局提款卡各1 │
│  │        │        │      │張、現金500 元等│
│  │        │        │      │物）。          │
├─┼────┼────┼───┼────────┤
│9 │99年5 月│臺北縣板│林怡渼│徒手扳開機車坐墊│
│  │21日晚間│橋市南雅│      │，竊取林怡渼所有│
│  │11時43分│東路29巷│      │、放置於機車坐墊│
│  │許      │6 弄8 號│      │下置物箱內之身分│
│  │        │前      │      │、機車駕照、行照│
│  │        │        │      │、提款卡、悠遊卡│
│  │        │        │      │、信用卡各1 張、│
│  │        │        │      │證書4 張、手機1 │
│  │        │        │      │具、機車鑰匙1 支│
│  │        │        │      │、鐵門遙控器1 副│
│  │        │        │      │、現金1,000 元等│
│  │        │        │      │物）。          │
├─┼────┼────┼───┼────────┤
│10│99年6 月│臺北縣新│黃陵│徒手扳開機車坐墊│
│  │4 日晚間│莊市西盛│（起訴│，竊取黃陵所有│
│  │7 時許  │街323 巷│書誤載│、放置於機車坐墊│
│  │        │口上之某│為黃秀│下置物箱內之皮包│
│  │        │7-11便利│陵）  │1 只（內有身分證│
│  │        │商店前  │      │、健保卡、駕照、│
│  │        │        │      │行照各1 張、提款│
│  │        │        │      │卡2 張、鑰匙2 支│
│  │        │        │      │、現金1,400 元等│
│  │        │        │      │物）。          │
├─┼────┼────┼───┼────────┤
│11│99年6 月│臺北縣泰│黃凱鈞│徒手扳開機車坐墊│
│  │6 日晚間│山鄉中山│      │，竊取黃凱鈞所有│
│  │9 時36分│路3 段8 │      │、放置於機車坐墊│
│  │許      │號之加油│      │下置物箱內之皮包│
│  │        │站前    │      │1 只（內有身分證│
│  │        │        │      │、健保卡、提款卡│
│  │        │        │      │各1 張、存摺1 本│
│  │        │        │      │、鑰匙1 支、現金│
│  │        │        │      │4,000 元等物）。│
├─┼────┼────┼───┼────────┤
│12│99年6 月│臺北縣五│廖若萱│徒手扳開機車坐墊│
│  │6 日晚間│股鄉外寮│      │，竊取廖若萱所有│
│  │10時許起│路水碓公│      │、放置於機車坐墊│
│  │至99年6 │園登山口│      │下置物箱內之皮包│
│  │月7 日凌│前      │      │1只 （內有現金約│
│  │晨3 時許│        │      │1,080 元等物）。│
│  │間之某時│        │      │                │
└─┴────┴────┴───┴────────┘
附表二
┌─┬────┬────┬────────┐
│編│行為時間│行為地點│行為方式及詐領之│
│號│（民國）│        │財物            │
│  │        │        │（金額為新臺幣）│
├─┼────┼────┼────────┤
│ 1│99年5 月│臺北縣五│持竊得之張鈺琪中│
│  │5 日凌晨│股鄉成泰│國信託商業銀行提│
│  │1 時18分│路2 段45│款卡，插入店內設│
│  │許、1 時│至47號7-│置之自動提款機，│
│  │30分許  │11超商、│並輸入正確之提款│
│  │        │臺北縣五│卡密碼（由鍾文欽│
│  │        │股鄉水碓│自行以張鈺琪出生│
│  │        │路10之1 │日、身分證號碼等│
│  │        │號全家超│數字組合猜測而來│
│  │        │商內    │），以此不正之方│
│  │        │        │法，接續提領現金│
│  │        │        │5,000 元、300 元│
│  │        │        │，致該自動提款機│
│  │        │        │之識別系統發生錯│
│  │        │        │誤，而如數給付上│
│  │        │        │開2 筆提領之金額│
│  │        │        │。              │
├─┼────┼────┼────────┤
│ 2│99年5 月│臺北縣板│持竊得之楊宜臻國│
│  │5 日晚間│橋市南雅│泰世華商業銀行提│
│  │11時6 分│南路1 段│款卡，插入該處設│
│  │許      │123 號（│置之自動提款機，│
│  │        │南雅郵局│並輸入正確之提款│
│  │        │）前    │密碼（密碼單原即│
│  │        │        │置於楊宜臻皮包內│
│  │        │        │），以此不正之方│
│  │        │        │法提領現金4,000 │
│  │        │        │元，致該自動提款│
│  │        │        │機之識別系統發生│
│  │        │        │錯誤，而如數給付│
│  │        │        │該筆提領之金額。│
└─┴────┴────┴────────┘
附錄本案論罪科刑法條全文：
刑法第320 條第1 項、第339 條之2 第1 項
中華民國刑法第320條
（普通竊盜罪、竊佔罪）
意圖為自己或第三人不法之所有，而竊取他人之動產者，為竊盜
罪，處5 年以下有期徒刑、拘役或5 百元以下罰金。
意圖為自己或第三人不法之利益，而竊佔他人之不動產者，依前
項之規定處斷。
前二項之未遂犯罰之。
中華民國刑法第339條之2
（違法由自動付款設備取得他人之物之處罰）
意圖為自己或第三人不法之所有，以不正方法由自動付款設備取
得他人之物者，處3 年以下有期徒刑、拘役或1 萬元以下罰金。
以前項方法得財產上不法之利益或使第三人得之者，亦同。

司法院資訊處製作；財團法人民間司法改革基金會備份。
